臺灣高雄地方法院刑事判決　　　　　　 100年度易字第1245號
公　訴　人　臺灣高雄地方法院檢察署檢察官
被　　　告　許國孝
上列被告因竊盜案件，經檢察官提起公訴（100年度偵字第21428
、21452 號），嗣因被告就被訴事實為有罪之陳述，經本院告知
簡式審判程序意旨，並聽取公訴人及被告之意見後，本院裁定依
簡式審判程序審理，判決如下：
    主  文
許國孝犯附表所示之罪，各處附表所示之刑。應執行有期徒刑貳
年陸月，如易科罰金，以新臺幣壹仟元折算壹日，扣案之鑰匙壹
支沒收。
    事  實
一、許國孝前因竊盜案件，經本院分別以96年度易字第3658、36
    59號判決各判處有期徒刑8 月確定，復因竊盜案件，經本院
    以97年度易字第50號判決判處有期徒刑4 月、4 月及8 月，
    應執行有期徒刑1 年2 月確定，再因違反毒品危害防制條例
    案件，經本院以97年度訴字第566 號判決判處有期徒刑10月
    、4 月，應執行有期徒刑1 年確定，上開數罪接續執行，於
    民國100 年2 月4 日縮短刑期假釋出監並付保護管束，甫於
    100 年3 月4 日因保護管束期滿未經撤銷視為執行完畢。詎
    許國孝仍不知悔改，竟意圖為自己不法之所有，分別於如附
    表所示之時地，以如附表所示之方式，而為如附表所示之犯
    行。嗣許國孝於如附表編號12所示時地正下手搬運竊取之鐵
    條，尚未將之置於自己實力支配下之際，即為該工地所有人
    宋委育發現，報警處理當場查獲。許國孝並於有偵查犯罪權
    限之公務員發覺前，就如附表編號1至3 、5至10所示犯行向
    員警自首而接受裁判。
二、案經薛進平、籃憲忠、吳漢、胡家誠訴由高雄市政府警察
    局岡山分局報告臺灣高雄地方法院檢察署檢察官偵查起訴。
    理  由
一、本件被告許國孝所犯係死刑、無期徒刑、最輕本刑為3 年以
    上有期徒刑以外之罪，其於準備程序就被訴事實為有罪之陳
    述，經本院告知簡式審判程序之旨，並聽取其與檢察官之意
    見後，認無不得或不宜改依簡式審判程序進行之情事，依刑
    事訴訟法第273 條之1 第1 項規定，裁定進行簡式審判程序
    ，合先敘明。
二、上開犯罪事實，業據被告許國孝於本院審理中坦承不諱，核
    與告訴人薛進平、籃憲忠、吳漢、胡家誠、被害人黃維龍
    、吳憲章、陳德勝、李秉鴻、謝登在、宋委育、被害人黃長
    和之代理人廖子豪、亞鑫公司之代理人陳世恩於警詢中之指
    訴情節大致相符，復與證人黃繹仲於警詢中、證人羅洵於偵
    查中所證述之內容互核一致，並有扣押筆錄、扣押物品目錄
    表、扣押物品收據各2 紙、失車案件基本資料詳細畫面報表
    4 紙、車號詳細資料報表8 紙、贓物認領保管單5 紙、高雄
    市政府警察局車輛尋獲電腦輸入單4 紙、現場照片53張及扣
    案之機車鑰匙1 支在卷可稽（見警一卷第49至86頁、警二卷
    第29至33頁），足徵被告上開任意性自自與事實相符，堪以
    採信。本案事證明確，被告犯行洵堪認定。
三、論罪科刑：
  (一)按刑法第321 條第1 項第3 款規定所謂兇器，其種類並無限
    制，凡客觀上足對人之生命、身體、安全構成威脅，具有危
    險性之兇器均屬之，且祇須行竊或強盜時攜帶此種具有危險
    性之兇器為已足，並不以攜帶之初有行兇之意圖為必要，最
    高法院著有79年台上字第5253號判例可資參照。本件被告持
    以為犯如附表編號10所示犯行之鐵板1 個，為長約30公分、
    寬約10公分之金屬製品，質地堅硬等情，業為被告供明在卷
    （見本院卷第19頁、偵二卷第34頁），若持該鐵板任意揮砍
    ，客觀上對人之生命、身體、安全自已構成威脅，顯屬具有
    危險性之兇器無訛。
  (二)核被告如附表編號1至9、11所為，均係犯刑法第320條第1項
    竊盜罪、如附表編號10所為，係犯刑法第321 條第2 項、第
    1 項第3 款之攜帶兇器竊盜未遂罪、如附表編號12所為，係
    犯第320 條第2 項、第1 項之竊盜未遂罪。被告所犯上開各
    罪，犯意各別、行為互殊，請予分論併罰。又被告雖已著手
    如附表編號10所示之攜帶兇器竊盜犯行，惟尚未取得財物即
    倉皇逃離現場，另其復著手如附表編號12所示之竊盜犯行，
    然亦因為警查獲而未能得逞，其如附表編號10、12所示犯罪
    尚屬未遂，爰依刑法第25條第2 項規定，均按既遂犯之刑減
    輕之。另被告就其所違犯如附表編號1至3、5 至10所示之犯
    行，於警方未發覺其犯罪前，均主動坦承犯行，而願接受裁
    判之事實，有警詢筆錄可參（相關自首情形，詳見附表之說
    明），堪認符合自首之要件，爰依刑法第62條前段規定，就
    如附表編號1至3、5至9所示犯行減輕其刑，並就如附表編號
    10所示犯行遞減輕其刑。再被告前因竊盜案件，經本院分別
    以96年度易字第3658、3659號判決各判處有期徒刑8 月確定
    ，復因竊盜案件，經本院以97年度易字第50號判決判處有期
    徒刑4月、4月及8 月，應執行有期徒刑1 年2 月確定，再因
    違反毒品危害防制條例案件，經本院以97年度訴字第566 號
    判決判處有期徒刑10月、4 月，應執行有期徒刑1 年確定，
    上開數罪接續執行，於100 年2 月4 日縮短刑期假釋出監並
    付保護管束，甫於100 年3 月4 日因保護管束期滿未經撤銷
    視為執行完畢等情，有臺灣高等法院被告前案紀錄表1 份在
    卷可查，其前受徒刑之執行完畢，5 年以內故意再犯本件如
    附表所示有期徒刑以上之罪，均為累犯，均應依刑法第47條
    第1 項規定加重其刑，並就如附表編號1至3、5至9、12所示
    犯行依法先加後減之，另就如附表編號10所示之犯行依法先
    加後遞減之。
  (三)爰審酌被告正值青壯之年，本應戮力工作賺取財物，竟不思
    以正當手段獲取報酬，反圖不勞而獲，屢次以如附表所示之
    方法下手行竊他人之財物，侵害他人財產法益，且迄未賠償
    告訴人及被害人等所受損失，實無足取，惟念其於犯後尚知
    坦承犯行，且其於如附表編號7至9、11至12所示時地竊得之
    財物亦已發還被害人保管，信該等被害人所受之財產損失已
    獲相當程度之減輕，暨考量被告之智識程度僅國中畢業，家
    境貧寒，現無工作，及其犯罪動機、手段及其他一切情狀，
    分別量處如主文所示之刑，暨諭知易科罰金之折算標準，並
    定其應執行刑及諭知如主文所示之易科罰金折算標準，以資
    懲儆。又扣案之鑰匙1 支，係被告所有供其違犯如附表編號
    7、9、11所示犯行所用之物，業據其供承在卷（見本院卷第
    19頁），應依刑法第38條第1 項第2 款之規定宣告沒收。至
    供被告持以違犯如附表編號10所示攜帶兇器竊盜未遂罪犯行
    之鐵板1 片（長30公分、寬10公分），業經被告丟棄乙情，
    復據被告供明在卷（見本院卷第19頁），應認已然滅失，爰
    不另為沒收之諭知，附此敘明。
四、末按「18歲以上之竊盜犯、贓物犯，有犯罪之習慣者，得於
    刑之執行前，令入勞動場所強制工作。」竊盜犯贓物犯保安
    處分條例第3條第1項定有明文。而保安處分係針對受處分人
    將來之危險性所為之處置，以達教化、治療之目的，為刑罰
    之補充制度。我國現行刑法採刑罰與保安處分雙軌制，係在
    維持行為責任之刑罰原則下，為協助行為人再社會化之功能
    ，以及改善行為人潛在之危險性格，期能達成根治犯罪原因
    、預防犯罪之特別目的。是保安處分中之強制工作，旨在對
    嚴重職業性犯罪及欠缺正確工作觀念或無正常工作因而犯罪
    者，強制其從事勞動，學習一技之長及正確之謀生觀念，使
    其日後重返社會，能適應社會生活。竊盜犯贓物犯保安處分
    條例第3條第1項規定，即係本於保安處分應受比例原則之規
    範，使保安處分之宣告，與行為人所為行為之嚴重性、行為
    人所表現之危險性及對於行為人未來行為之期待性相當之意
    旨而制定，而由法院視行為人之危險性格，決定應否令入勞
    動處所強制工作，以達預防之目的（最高法院91年度臺上字
    第4625號判決意旨參照）。本件公訴人請求另對被告併予宣
    告強制工作，經查，被告固曾於違犯本案前即有多次竊盜前
    科，有被告之前案紀錄1 份在卷足憑，惟卷內尚查無其他積
    極證據佐證被告違犯多次竊盜犯行之犯罪原因，而觀以被告
    所述：伊係因自94年起罹患愛滋病，就被家人趕出去，之後
    沒有工作才會竊盜，此次假釋出獄也是立刻找了工作做，但
    做到今年6 月初，因衛生局到其工作之工廠去，伊才會沒有
    工作等語，有高雄市政府警察局岡山分局解送嫌疑人健康狀
    況調查表1 份在卷可佐，復核與被告前案紀錄所顯示其係自
    94年起始多次違犯竊盜犯行之情事尚屬一致，足見被告上開
    陳述，尚非全屬虛構，即難遽認被告係因有犯罪習慣或因遊
    蕩或懶惰成習而犯罪；且公訴人亦未說明單純施以刑罰難收
    矯正之效之具體理由，故公訴人請求併予宣告強制工作，於
    法尚有未合，要難依其所請，附此敘明。
據上論斷，應依刑事訴訟法第273條之1第1 項、第299條第1項前
段，刑法第320 條第1 項、第2 項、第321 條第1 項第3 款、第
2 項、第25條第2 項、第47條第1 項、第62條前段、第41條第1
項、第8 項、第51條第5 款、第38條第1 項第2 款，判決如主文
。
本案經檢察官陳筱茜到庭執行職務。
中    華    民    國   100    年    8     月    31    日
                  刑事第十五庭  法  官  許勻睿
以上正本證明與原本無異。
如不服本判決應於收受送達後10日內向本院提出上訴書狀，並應
敘述具體理由；如未敘述上訴理由者，應於上訴期間屆滿後20日
內向本院補提理由書（均須按他造當事人之人數附繕本）「切勿
逕送上級法院」。
中    華    民    國   100    年    9     月     1    日
                                書記官   王芷鈴
附  表
┌──┬─────────────────┬────────┬────────────────┐
│編號│       事               實        │有無自首（時間暨│          主          文        │
│    │                                  │證據頁碼）      │                                │
│    │                                  │                │                                │
│    │                                  │                │                                │
├──┼─────────────────┼────────┼────────────────┤
│ 1  │許國孝於100 年6 月23日上午6時20 分│有（100 年6 月30│許國孝犯竊盜罪，累犯，處有期徒刑│
│    │許，在高雄市○○區○○路509 號旁空│日，見警卷第3 頁│貳月，如易科罰金，以新臺幣壹仟元│
│    │地，徒手將薛進平所有停放於該空地之│）              │折算壹日。                      │
│    │車牌號碼WX -119 號自用大客車之汽車│                │                                │
│    │電瓶螺絲鬆開，而竊取該車之汽車電瓶│                │                                │
│    │2 個得手。                        │                │                                │
├──┼─────────────────┼────────┼────────────────┤
│ 2  │許國孝於100 年6 月24日下午1 時許，│有（100 年6 月30│許國孝犯竊盜罪，累犯，處有期徒刑│
│    │在高雄市岡山區○○○街264 號前，徒│日，見警卷第3 頁│貳月，如易科罰金，以新臺幣壹仟元│
│    │手將南半球旅遊巴士有限公司所有由籃│）              │折算壹日。                      │
│    │憲忠駕駛之車牌號碼640-GG號營業遊覽│                │                                │
│    │大客車之汽車電瓶螺絲鬆開，而竊取該│                │                                │
│    │車之汽車電瓶2 個得逞。            │                │                                │
├──┼─────────────────┼────────┼────────────────┤
│ 3  │許國孝於100 年6 月25日上午7時30 分│有（100 年6 月30│許國孝犯竊盜罪，累犯，處有期徒刑│
│    │許，在高雄市岡山區○○○路與和平路│日，見警卷第3 頁│貳月，如易科罰金，以新臺幣壹仟元│
│    │口旁空地，徒手將建吉企業有限公司所│）              │折算壹日。                      │
│    │有交由吳漢使用之車牌號碼SU-143號│                │                                │
│    │灑水車、車牌號碼772-RY號吊車之汽車│                │                                │
│    │電瓶螺絲鬆開，而竊取車牌號碼SU-143│                │                                │
│    │號灑水車內之電瓶2 個、車牌號碼772-│                │                                │
│    │RY號吊車內之電瓶1 個及平路機電瓶1 │                │                                │
│    │個得手。                          │                │                                │
├──┼─────────────────┼────────┼────────────────┤
│ 4  │許國孝於100 年6 月27日下午5時20 分│無（其犯行業經證│許國孝犯竊盜罪，累犯，處有期徒刑│
│    │許，在高雄市岡山區○○○街119 號前│人黃繹仲於100 年│月，如易科罰金，以新臺幣壹仟元│
│    │，徒手將胡家誠所有之車牌號碼2931－│6 月29日於警詢中│折算壹日。                      │
│    │ZY號自用小客車之汽車電瓶螺絲鬆開，│作證時即為偵查機│                                │
│    │而竊得該車之汽車電瓶1 個。        │關所知悉，見警卷│                                │
│    │                                  │第35頁）        │                                │
│    │                                  │                │                                │
├──┼─────────────────┼────────┼────────────────┤
│ 5  │許國孝於100 年6 月29日上午7時50 分│有（100 年6 月30│許國孝犯竊盜罪，累犯，處有期徒刑│
│    │許，在高雄市○○區○○路與富貴路口│日，見警卷第3 頁│貳月，如易科罰金，以新臺幣壹仟元│
│    │，徒手黃維龍所有之車牌號碼698-JQ號│）              │折算壹日。                      │
│    │營業小貨車之汽車電瓶螺絲鬆開，而竊│                │                                │
│    │得該車之汽車電瓶1 個。            │                │                                │
├──┼─────────────────┼────────┼────────────────┤
│ 6  │許國孝於100 年6 月20日至同年6 月28│有（100 年6 月30│許國孝犯竊盜罪，累犯，處有期徒刑│
│    │日間之某日凌晨3 時許，在高雄市岡山│日，見警卷第3 至│月，如易科罰金，以新臺幣壹仟元│
│    │區○○○路84號前，徒手將吳憲章所有│4 頁）          │折算壹日。                      │
│    │之車牌號碼J8－3259自用小貨車之汽車│                │                                │
│    │電瓶螺絲鬆開，而竊取該車之汽車電瓶│                │                                │
│    │1 個得手。                        │                │                                │
├──┼─────────────────┼────────┼────────────────┤
│ 7  │許國孝於100 年7 月2 日晚間10時許，│有（100 年7 月4 │許國孝犯竊盜罪，累犯，處有期徒刑│
│    │在高雄市前金區○○○路143 號對面，│日，見警卷第9 頁│月，如易科罰金，以新臺幣壹仟元│
│    │以其所有之鑰匙1 支竊取陳德勝所有之│）              │折算壹日。扣案之鑰匙壹支沒收。  │
│    │車牌號碼ONN-150 號普通重型機車得手│                │                                │
│    │，供己代步之用（已發還陳德勝保管）│                │                                │
│    │。                                │                │                                │
├──┼─────────────────┼────────┼────────────────┤
│ 8  │許國孝於100 年7 月3 日下午3 時20分│有（100 年7 月4 │許國孝犯竊盜罪，累犯，處有期徒刑│
│    │許，在高雄市○○區○○路89號前，因│日，見警卷第10頁│月，如易科罰金，以新臺幣壹仟元│
│    │見李秉鴻所有之車牌號碼XD9-691 號普│）              │折算壹日。                      │
│    │通重型機車鑰匙疏未取下，即竊取該車│                │                                │
│    │供其代步使用（已發還李秉鴻保管）。│                │                                │
├──┼─────────────────┼────────┼────────────────┤
│ 9  │許國孝於100 年7 月3 日晚間某時許，│有（100 年7 月4 │許國孝犯竊盜罪，累犯，處有期徒刑│
│    │在高雄市岡山區○○○路170 號前，以│日，見警卷第7 頁│月，如易科罰金，以新臺幣壹仟元│
│    │其所有如附表編號7 所示之鑰匙1 支竊│）              │折算壹日。扣案同前之鑰匙壹支沒收│
│    │取黃長和所有之車牌號碼NKP-078 號普│                │。                              │
│    │通重型機車得逞，供己代步之用（已交│                │                                │
│    │由黃長和之代理人廖子豪領回保管）。│                │                                │
├──┼─────────────────┼────────┼────────────────┤
│ 10 │許國孝於100 年7 月3 日晚間8 時許，│有（100 年7 月4 │許國孝犯攜帶兇器竊盜未遂罪，累犯│
│    │騎乘上開竊得之車牌號碼NKP-078 號普│日，見警卷第11頁│，處有期徒刑伍月，如易科罰金，以│
│    │通重型機車行經高雄市○○區○○路1 │）              │新臺幣壹仟元折算壹日。          │
│    │段時，見亞鑫交通有限公司所有之車牌│                │                                │
│    │號碼Y3-336號營業大客車停放於路邊，│                │                                │
│    │遂持其所有客觀上對人之生命、身體、│                │                                │
│    │安全具有危險性可供兇器使用之鐵板1 │                │                                │
│    │個（長約30公分、寬約10公分，現已滅│                │                                │
│    │失而未扣案）撬開該大客車右後引擎門│                │                                │
│    │後欲竊取電瓶之際，適巧有他人經過該│                │                                │
│    │處，因恐形跡敗露，遂騎乘上開機車離│                │                                │
│    │去而未得手。                      │                │                                │
├──┼─────────────────┼────────┼────────────────┤
│ 11 │許國孝於100 年7 月20日上午9 時20分│無（其犯行業因為│許國孝犯竊盜罪，累犯，處有期徒刑│
│    │許，在高雄市岡山區岡山火車站前，以│警當場查獲而為偵│肆月，如易科罰金，以新臺幣壹仟元│
│    │其所有如附表編號7 所示之鑰匙1 支，│查機關所知悉，見│折算壹日。扣案同前之鑰匙壹支沒收│
│    │竊得謝登在所有車牌號碼JTM-922 號普│警二卷第5 頁）  │。                              │
│    │通重型機車，供己代步使用（已發還謝│                │                                │
│    │登在保管）。                      │                │                                │
├──┼─────────────────┼────────┼────────────────┤
│ 12 │許國孝於100 年7 月20日11時50分許，│無（其犯行業因為│許國孝犯竊盜未遂罪，累犯，處有期│
│    │騎乘上開竊得之車牌號碼JTM-922 號普│警當場查獲而為偵│徒刑貳月，如易科罰金，以新臺幣壹│
│    │通重型機車，行經高雄市○○區○○路│查機關所知悉，見│仟元折算壹日。                  │
│    │599 號旁工地，見無人看管，遂徒手竊│警二卷第5 頁）  │                                │
│    │取該工地內鐵條62枝，正下手搬運尚未│                │                                │
│    │將之置於自己實力支配下之際，旋為工│                │                                │
│    │地所有人宋委育發現，報警處理當場查│                │                                │
│    │獲而未遂（鐵條62枝已發還宋委育保管│                │                                │
│    │）。                              │                │                                │
└──┴─────────────────┴────────┴────────────────┘
附錄論罪科刑法條
中華民國刑法第320條
（普通竊盜罪、竊佔罪）
意圖為自己或第三人不法之所有，而竊取他人之動產者，為竊盜
罪，處5 年以下有期徒刑、拘役或5 百元以下罰金。
意圖為自己或第三人不法之利益，而竊佔他人之不動產者，依前
項之規定處斷。
前2 項之未遂犯罰之。
中華民國刑法第321條
（加重竊盜罪）
犯竊盜罪而有下列情形之一者，處6 月以上、5 年以下有期徒刑
，得併科新臺幣10萬元以下罰金：
一、侵入住宅或有人居住之建築物、船艦或隱匿其內而犯之者。
二、毀越門扇、牆垣或其他安全設備而犯之者。
三、攜帶兇器而犯之者。
四、結夥3 人以上而犯之者。
五、乘火災、水災或其他災害之際而犯之者。
六、在車站、埠頭、航空站或其他供水、陸、空公眾運輸之舟、
    車、航空機內而犯之者。
前項之未遂犯罰之。